# 所得税费用与会计利润的关系中，若利润为负数怎么办？？

提问人：chen58336793 时间：2016-09-22 14:36:11
不考虑其他调整项目，这个差异应该属于哪一项？是属于不征税、免税收入的影响么？

回答人：chenyiwei
如果就该项亏损确认了递延所得税资产的，则所得税费用为负数，无需特别调节；如果没有确认与可抵扣亏损有关的递延所得税资产的，则通过“未确认递延所得税资产的暂时性差异影响”一项加回，最后的所得税费用为零。